臺灣高等法院刑事判決               100年度上易字第2787號
上  訴  人
即  被  告  張雲良
上列上訴人因違反毒品危害防制條例案件，不服臺灣桃園地方法
院100年度審易字第1548號，中華民國100年9月30日第一審判決
（起訴案號：臺灣桃園地方法院檢察署100年度毒偵字第2070號
），提起上訴，本院判決如下：
    主  文
上訴駁回。
    理  由
一、按刑事訴訟法第361條第1項規定「不服地方法院之第一審判
    決而上訴者，應向管轄第二審之高等法院為之。」而民國96
    年6月15日修正，同年7月4日修正公布之同條第2項並規定「
    上訴書狀應敘述具體理由。」此屬於應具備之程式。又同法
    第362條、第367條前段分別規定「原審法院認為上訴不合法
    律上之程式或法律上不應准許或其上訴權已經喪失者，應以
    裁定駁回之。」、「第二審法院認為上訴有第三百六十二條
    前段之情形者，應以判決駁回之。」。而所謂不服第一審判
    決之「具體理由」，係指依據卷內訴訟資料，具體指摘第一
    審判決關於認定事實、適用法律及量刑等事項，有違法或不
    當之情形而言，此為提起第二審上訴之法定要件。倘上訴人
    之上訴書狀，雖有敘述上訴理由，惟並未具體指摘第一審判
    決關於認定事實、適用法律及量刑等事項究竟有何違法或不
    當情形，即難認已敘述具體理由，所為上訴，自屬不符法律
    上應具備之程式。
二、本院卷查第一審法院依據被告張雲良在歷次偵審中之自白，
    並以被告之尿液檢體化驗後確呈甲基安非他命之反應，及警
    方在被告住處搜索查扣玻璃球及吸食器1組等，資為佐證，
    而認定被告張雲良確有於100年4月18日20時許，在桃園縣楊
    梅市○○街115巷45號住處2樓房間內施用第二級毒品之犯罪
    行為。復以被告張雲良前曾於94年間犯毒品等罪，經法院判
    處有期徒刑8月、7月執行刑1年1月，嗣經減刑為有期徒刑4
    月、3月15日，是執行刑為有期徒刑6月，於96年7月12日執
    行完畢，再於5年以內故意犯本件有期徒刑以上之罪，為累
    犯，應依刑法第47條第1項加重其刑。並審酌被告前已因施
    用毒品案件，經觀察、勒戒及強制戒治，進而被法院判刑，
    猶一再犯施用毒品罪，素行不佳，惟念其坦承犯行，檢察官
    求刑8月尚屬適當等一切情狀，判處被告有期徒刑8月，復就
    扣案之玻璃吸食器1組，分裝袋3個宣告沒收，認事用法及量
    刑，就形式上觀察，並無瑕疵可指。
三、茲被告張雲良上訴意旨，徒以其目前在監執行之前案僅判處
    有期徒刑6月，而恣意指摘本件原審法院判處有期徒刑8月違
    反國家刑罰權公平分配及比例原則云云，指摘原判決不當，
    其上訴理由既未指摘原判決關於認定事實、適用法律及量刑
    ，有何違法或不當之處，徒以原判決違反國家刑罰權公平分
    配及比例原則為詞，難認係具體之上訴理由。依前揭說明，
    本件上訴不合法定程式，應予駁回，並不經言詞辯論為之。
據上論斷，應依刑事訴訟法第367條前段、第372條判決如主文。
中    華    民    國   100    年    12    月    14    日
                  刑事第一庭    審判長法  官  葉騰瑞
                                      法  官  莊明彰
                                      法  官  彭政章
以上正本證明與原本無異。
不得上訴。
                                      書記官  魏淑娟
中    華    民    國   100    年    12    月    16    日